【裁判字號】    90,訴,989
【裁判日期】    900720
【裁判案由】    毒品危害防制條例
【裁判全文】
台灣板橋地方法院刑事判決                            九十年度訴字第九八九號
    公  訴  人  台灣板橋地方法院檢察署檢察官
    被      告  甲○○
右列被告因違反毒品危害防制條例案件，經檢察官提起公訴（九十年度毒偵緝字第三
五四號，九十年度毒偵字第二０四五號），本院判決如左：
    主  文
甲○○連續施用第一級毒品，累犯，處有期徒刑拾月；又連續施用第二級毒品，累犯
，處有期徒刑柒月；應執行有期徒刑壹年貳月。
扣案之安非他命共淨重壹點壹公克及海洛因淨重零點壹伍公克均沒收銷燬之。
    事  實
一、甲○○前於民國（下同）八十二間因違反麻醉藥品管理條例案件，經本院判處有
    期徒刑五月確定，並於八十五年六月十四日易科罰金執行完畢；復於八十六年間
    因違反麻醉藥品管理條例案件，經台灣台北地方法院判處有期徒刑六月確定，而
    於八十七年二月九日易科罰金執行完畢。猶不知悔改，前因施用毒品案件，經台
    灣台北地方法院以八十九年度毒聲字第九０一號裁定送觀察、勒戒，認無繼續施
    用毒品之傾向，而由台灣台北地方法院檢察署檢察官（起訴書誤為台灣板橋地方
    法院檢察署檢察官）於八十九年四月二十一日（起訴書誤為十一日）以八十九年
    度毒偵字第一二七一號不起訴處分確定。詎甲○○仍不知戒絕惡習，竟基於概括
    之犯意，自八十九年十一月二十三日為警採尿前二十四小時期間內起至九十年四
    月三十日止，先後在台北縣新莊市○○路三六三巷一號二樓或台北市西門町附近
    等處，將第一級毒品海洛因羼入於香煙內，以火點燃後，再將含有海洛因成份之
    氣體吸入之方式，施用第一級毒品海洛因多次；又另行基於概括之犯意，自八十
    九年十一月二十三日為警查獲前九十六小時期間內起至九十年四月三十日止，先
    後在台北縣新莊市○○路三六三巷一號二樓或台北市西門町附近等處，將第二級
    毒品安非他命置放於吸食器內，以火燒烤後，再施用所冒出霧化含有安非他命成
    份之氣體之方法，施用第二級毒品安非他命多次。嗣分別於八十九年十一月二十
    二日晚十一時五十分許，經警在台北縣永和市○○路二十五巷二弄二號查獲，並
    扣得非其所有亦不知何人所有安非他命淨重０‧五公克、完整之吸食器一個、破
    碎之吸食器一個；又於九十年四月三十日晚八時許，在台北縣新莊市○○路三六
    三巷一號二樓為警查獲，並扣得非其所有亦不知何人所有之海洛因（查獲時重量
    不詳，經檢驗剩餘淨重０‧一五公克檢還）、安非他命淨重０‧六公克、已使用
    之針筒三支、塑膠杓管一支及酒精燈一具。經依本院九十年度毒聲字第三二五號
    裁定送觀察、勒戒後，認甲○○有繼續施用毒品之傾向。
二、案經台北縣警察局及台北縣警察局海山分局分別移送、報請台灣板橋地方法院檢
    察署檢察官偵查起訴。
    理  由
一、右揭事實，業據被告甲○○迭於警訊及偵審中供承不諱，且被告二次為警查獲時
    所採集之尿液檢體，經分別送往台灣檢驗科技股份有限公司（下稱台檢公司）以
    酵素免疫分析法初步檢驗，並以氣相層析質譜儀法確認檢驗之結果，有安非他命
    與海洛因代謝物嗎啡陽性之反應及台北縣政府衛生局以化學薄層層析法與酵素免
    疫分析法檢驗之結果，確有甲基安非他命陽性之反應，分別有台檢公司濫用藥物
    尿液檢驗報告及該局九十年五月十日九十北衛檢字第三一二０六號函所附檢驗報
    告書各乙紙在卷可稽。又被告前因施用毒品案件，經台灣台北地方法院以八十九
    年七十七毒聲字第九０一號裁定觀察勒戒，認無繼續施用毒品之傾向，而經台灣
    台北地方法院檢察署檢察官以八十九年度毒偵字第一二七一號不起訴處分確定及
    此次觀察勒戒後，認有繼續施用毒品之傾向，有上開不起訴處分書及台灣台北看
    守所附設勒戒處所九十年五月十四日有無繼續施用毒品傾向證明書附卷足憑。罪
    證明確，被告犯行洵堪認定。
二、查海洛因與安非他命依其成癮性、濫用性及對社會危害性之程度，已分別為毒品
    危害防制條例第二條第二項第一款、第二款列為第一級毒品與第二級毒品。核被
    告所為，係犯毒品危害防制條例第十條第一項施用第一級毒品與同條第二項施用
    第二級毒品之二罪。又被告非法持有第一級毒品與第二級毒品安非他命之低度行
    為，已分別為其施用之高度行為所吸收，皆不另論罪。再被告先後多次施用第一
    級毒品與第二級毒品之行為，皆時間密接，且犯罪構成要件相同，顯係各基於概
    括犯意為之，均為連續犯，皆應論以一罪並各加重其刑。再被告所犯上開二罪間
    ，罪名互異、犯意各別，應分論併罰。末查；被告前有二次違反麻醉藥品管理條
    例案件之前科，最近一次係於八十六年間為台灣台北地方法院判處有期徒刑六月
    確定，並於八十七年二月九日易科罰金執行完畢。此有台灣高等法院檢察署刑案
    紀錄簡覆表在卷可徵。其於有期徒刑執行完畢後五年內再犯有期徒刑以上刑之二
    罪，均為累犯，並各遞加重其刑。爰審酌被告之品行、智識程度，海洛因與安非
    他命均係戕害身心、害人害己及被告前因施用毒品為法院判刑及送觀察、勒戒與
    戒治，猶不思戒解革除惡習，仍再次施用海洛因與安非他命以及被告犯罪後坦承
    犯行之態度等一切情狀，各量處如主文所示之刑，並依法定其應執行之刑，以示
    懲儆。至扣案之安非他命共淨重一‧一公克、海洛因淨重０‧一五公克，雖並無
    證據證明係屬被告所有，惟公訴人業已聲請宣告沒收，且依毒品危害防制條例第
    十八條第一項前段之規定，應諭知沒收銷燬；而完整吸食器一個、破碎吸食器一
    個、已使用之注射針筒三支、塑膠杓管一支及酒精燈一具，被告否認係其所有，
    且並無證據證明係屬被告所有之物，自無從於本案中宣告沒收。
據上論斷，應依刑事訴訟法第二百九十九條第一項前段，毒品危害防制條例第十條第
第一項、二項、第十八條第一項前段，刑法第十一條前段、第五十六條、第四十七條
、第四十條、第五十一條第五款，判決如主文。
本案經檢察李嘉明勳到庭執行職務
中    華    民    國      九    十     年     七     月    二    十     日
                            台灣板橋地方法院刑事第二庭
                                法  官  潘  長  生
（得於十日內上訴）
附錄本案論罪科刑法條
毒品危害防制條例第十條：


司法院資訊處製作；財團法人民間司法改革基金會備份。
